ACORDAO-COMPLETO-2343378

ACÓRDÃO DE RELAÇÃO

ACÓRDÃO DE RELAÇÃO 417/2019 ATA 6/2019 - PLENÁRIO

Acórdão 417/2019-TCU-Plenário
	Os Ministros do Tribunal de Contas da União, reunidos em Sessão de Plenário, ACORDAM, por unanimidade, com fundamento no art. 26 da Lei 8.443/1992 e nos arts. 143, inciso V, alínea "b", 217, §§ 1º e 2º, todos do Regimento Interno, quanto ao processo a seguir relacionado, em autorizar o parcelamento do débito e da multa referentes aos subitens 9.1.1 e 9.3 do Acórdão 2330/2013-TCU-Plenário, conforme formulado pela empresa R. L. Gomes Representações, em 36 parcelas mensais, com incidência, sobre cada parcela, dos correspondentes acréscimos legais, fazendo-se os esclarecimentos expostos adiante.
1. Processo TC-Processo 009.785/2010-8 (TOMADA DE CONTAS ESPECIAL) 
	1.1. Apensos: Processo 003.132/2015-3 (SOLICITAÇÃO DE CERTIDÃO) ; Processo 005.553/2006-3 (REPRESENTAÇÃO) ; Processo 007.559/2012-7 (SOLICITAÇÃO) 
	1.2. Responsáveis: José Genésio Mendes Soares (CPF XXX.696.723-XX) , R. L. Gomes Representações (CNPJ 01.735.527/0001-27) , S. G. Gráfica (CNPJ 01.074.519/0001-87) , Marcos Antônio Carvalho de Sousa (CPF XXX.695.103-XX) , Sandra de Sousa Carvalho (CPF XXX.681.013-XX) , R. J. Mendes Filho (CNPJ  69.404.168/0001-69) , Raimundo José Mendes Filho (CPF XXX.393.593-XX) , Dias e Silva Ltda. (CNPJ 01.604.790/0001-87) , Edson Carlos Santos Dias (CPF XXX.335.763-XX) , F. M. Almeida (CNPJ 02.618.714/0001-93) , Fernando Mendes Almeida (CPF Fernando Mendes Almeida) , S. da A. R. Mendes (CNPJ 01.759.438/0001-10) , Soraya da Ascenção Ribeiro Mendes (CPF XXX.347.783-XX) , Norbral Com. Rep. e Serviços Ltda. (CPJ 01.129.769/0001-77) , Maria Ines Silva Ramos (CPF XXX.155.403-XX) , J. de Oliveira Comércio e Representações Ltda. (CNPJ 00.061.779/0001-55) , Irene Pinheiro Lima (CPF XXX.340.853-XX) , F. O. Sousa Comércio e Representações (CNPJ 02.670.226/0001-25) , Franciano Oliveira Sousa (CPF XXX.450.353-XX) , Copacabana Construtora Ltda. (CNPJ 41.618.372/0001-63) , Maria Luzia da Silva (CPF XXX.462.827-XX) , Alexandrina da Silva Mendes (CPF XXX.110.803-XX) , Tracom Tavares Rep. e Comércio Ltda. (CNPJ 01.015.609/0001-05) , José Maria Tavares Costa (CPF XXX.944.363-XX) , J. E. X. Travassos (CNPJ 00.363.456/0001-16) , José Evaldo Xavier Travassos (CPF XXX.175.104-XX) , P. R. Evangelista Distribuidora (CNPJ 01.664.540/0001-32) , Pedro Rodrigues Evangelista (CPF XXX.629.052-XX) , M. Lima dos Santos (CNPJ 01.791.977/0001-37) , Maria Lima dos Santos (CPF XXX.593.463-XX) , L. G. Comércio e Rep. Ltda. (CNPJ 73.989.030/0001-46) , Antonio Maria de Sousa (CPF XXX.834.703-XX) , Geocont Emp. e Construções Ltda. (CNPJ 86.971.108/0001-47) e Karen Zuila Pereira Silva (CPF XXX.540.803-XX) 
	1.3. Requerente: R. L. Gomes Representações (CNPJ 01.735.527/0001-27) 
	1.4. Órgão/Entidade: Prefeitura Municipal de Pinheiro/MA
	1.5. Relator: Ministro-Substituto Augusto Sherman Cavalcanti
	1.6. Representante do Ministério Público: Procurador Júlio Marcelo de Oliveira
	1.7. Unidade Técnica: Secretaria do TCU no Estado do Maranhão (Sec-MA) .
	1.8. Representação legal: Carlos Alberto de Araújo - OAB/CE 3061 e Adriano Geofrey de Gois Araújo - OAB/CE 14714 (J. E. X. Travassos) ; José Antonio Figueiredo Ferreira Júnior e Thaiane Filomena da Silva Costa Figueiredo (S. da A. R. Mendes) - OAB-MA 7718 e 8118-A, respectivamente; José Cavalcante de Alencar Júnior (F. O. Souza Comércio e Representações) - OAB-MA 5980. 
	1.9. Determinações/Recomendações/Orientações: 
	1.9.1. esclarecer à empresa que a falta de comprovação do recolhimento de qualquer parcela importará no vencimento antecipado do saldo devedor e na remessa da competente documentação à Advocacia-Geral da União para propositura de ação de cobrança, nos termos do § 2º do art. 217 do Regimento Interno deste Tribunal;
	1.9.2. alertar à empresa que, no prazo de quinze dias, a contar do recebimento da notificação, deverá ser comprovado, perante o Tribunal, o recolhimento da primeira parcela, e que, no prazo de 30 (trinta) dias, a contar da parcela anterior, caberá comprovar o recolhimento das demais parcelas, atualizadas monetariamente, na forma prevista na legislação em vigor.

Prefeitura Municipal de Pinheiro/MA

José Genésio Mendes Soares (CPF XXX.696.723-XX), R. L. Gomes Representações (CNPJ 01.735.527/0001-27), S. G. Gráfica (CNPJ 01.074.519/0001-87), Marcos Antônio Carvalho de Sousa (CPF XXX.695.103-XX), Sandra de Sousa Carvalho (CPF XXX.681.013-XX) , R. J. Mendes Filho (CNPJ  69.404.168/0001-69), Raimundo José Mendes Filho (CPF XXX.393.593-XX), Dias e Silva Ltda. (CNPJ 01.604.790/0001-87), Edson Carlos Santos Dias (CPF XXX.335.763-XX), F. M. Almeida (CNPJ 02.618.714/0001-93), Fernando Mendes Almeida (CPF Fernando Mendes Almeida), S. da A. R. Mendes (CNPJ 01.759.438/0001-10), Soraya da Ascenção Ribeiro Mendes (CPF XXX.347.783-XX), Norbral Com. Rep. e Serviços Ltda. (CPJ 01.129.769/0001-77), Maria Ines Silva Ramos (CPF XXX.155.403-XX), J. de Oliveira Comércio e Representações Ltda. (CNPJ 00.061.779/0001-55), Irene Pinheiro Lima (CPF XXX.340.853-XX), F. O. Sousa Comércio e Representações (CNPJ 02.670.226/0001-25), Franciano Oliveira Sousa (CPF XXX.450.353-XX), Copacabana Construtora Ltda. (CNPJ 41.618.372/0001-63), Maria Luzia da Silva (CPF XXX.462.827-XX), Alexandrina da Silva Mendes (CPF XXX.110.803-XX), Tracom Tavares Rep. e Comércio Ltda. (CNPJ 01.015.609/0001-05), José Maria Tavares Costa (CPF XXX.944.363-XX), J. E. X. Travassos (CNPJ 00.363.456/0001-16), José Evaldo Xavier Travassos (CPF XXX.175.104-XX), P. R. Evangelista Distribuidora (CNPJ 01.664.540/0001-32), Pedro Rodrigues Evangelista (CPF XXX.629.052-XX), M. Lima dos Santos (CNPJ 01.791.977/0001-37), Maria Lima dos Santos (CPF XXX.593.463-XX), L. G. Comércio e Rep. Ltda. (CNPJ 73.989.030/0001-46), Antonio Maria de Sousa (CPF XXX.834.703-XX), Geocont Emp. e Construções Ltda. (CNPJ 86.971.108/0001-47) e Karen Zuila Pereira Silva (CPF XXX.540.803-XX)

UNIAO VS COPACABANA CONSTRUTORA LTDA

UNIAO X ANTONIO MARIA DE SOUSA

JOSE EVALDO XAVIER TRAVASSOS

IRENE PINHEIRO LIMA

SORAYA DA ASCENCAO RIBEIRO MENDES

S. DA A. R. MENDES

NORBRAL COM REPRESENTACOES E SERVICOS LTDA

KAREN ZUILA PEREIRA SILVA

UNIAO X J E X TRAVASSOS

LG COMERCIO E REPRESENTACOES LTDA

AUGUSTO SHERMAN

Carlos Alberto de Araújo - OAB/CE 3061 e Adriano Geofrey de Gois Araújo - OAB/CE 14714 (J. E. X. Travassos); José Antonio Figueiredo Ferreira Júnior e Thaiane Filomena da Silva Costa Figueiredo (S. da A. R. Mendes) - OAB-MA 7718 e 8118-A, respectivamente; José Cavalcante de Alencar Júnior (F. O. Souza Comércio e Representações) - OAB-MA 5980.

Procurador Júlio Marcelo de Oliveira

TOMADA DE CONTAS ESPECIAL (TCE)

Secretaria do TCU no Estado do Maranhão (Sec-MA).